# 固定资产领用自产材料的计算

提问人：rainy418 时间：2012-09-10 17:42:09
公司购建固定资产，领用自产原材料 100 元，计税价格 130 元，购买机器设备发生运费 100 元（可按增值税率7%抵扣），不考虑其他因素。 则，材料计入固定资产的金额是： 100 ，还是 130 ，还是100-130 7% ，还是其他？ 运费计入固定资产的金额是： 100 ，还是 100-100 7%？

回答人：chenyiwei
回复 rainy418 的帖子
1 、材料价值：如果该固定资产的进项税额可抵扣的，则计入固定资产价值的金额为 100 ；反之，如果进项税额不得抵扣的，则计入固定资产价值的金额为100*(1+17%)。（进项税额转出，不是视同销售）
2 、运费：如果该固定资产的进项税额可抵扣的，则计入固定资产价值的金额为100*(1-7%)；反之，如果进项税额不得抵扣的，则计入固定资产价值的金额为 100 。

提问人：rainy418 时间：2012-09-11 10:43:10
回复 chenyiwei 的帖子
陈老师，假设在增值税可以抵扣的情况下来说：
材料以成本计入固定资产价值（如您所说不视同销售），则应计入 100 ，这里相应的增值税 17 ，不影响计入资产价值。同理，运费不是也应该按照 100 的成本计入资产价值， 7 元的增值税为什么要从成本中扣除？

回答人：chenyiwei
因为运费可以从外部运输机构取得运费发票，据此抵扣进项税额。除非运输业务由企业内部非独立运输单位承担。

提问人：woohaooo 时间：2012-09-11 16:44:16
回复 chenyiwei 的帖子
陈版，楼主说这个材料是自产的，而不是外购的，是不是应该视同销售，而不是进项税转出。

回答人：chenyiwei
应是视同销售而不是进项税额转出。谢谢指正！